---
title: "BioinformaticsStronghold"
author: "Alejandro Cebrián del Valle"
date: "18/09/2020"
output: pdf_document
---

```{r setup, include=FALSE}
rm=list(ls())
library(reticulate)
knitr::opts_chunk$set(echo = TRUE)
use_python("/usr/bin/python3.6", required = TRUE)
py_config()
Bio <- import("Bio")
```

# Contando Nucleótidos...

En este caso, se compara una simple cuenta de nucleótidos. La forma más simple que encuentro, es simplemente crear un diccionario de cada una de las letras. Puede hacerse mediante el método de la clase __String__. En este caso, para que con unos simples cambios permitan hacerlo con k-meros que no se solapen, __Biopython__ permite crear un objeto *secuencia*, que permite usarlo. Por lo que vemos, es más rápido Biopython (quizás, tenga que ver que no tiene que recorrer toda la cadena ;) (como el método count())).

```{python}
from Bio.Seq import Seq
from time import time
### Counting Nucleotides
def countingNucleotides(sequence):
    nucleotides = {}
    for nucl in sequence:
        if nucl not in nucleotides.keys():
            nucleotides[nucl] = 1
        else:
            nucleotides[nucl] += 1
    return nucleotides

### The program
sequence = "CTACATGCCGACATCCATGCCGTAGTGACTATTTTATGATAGGTGTTCGGACATCCACCA" + \
           "CAATCTGACCAGCGAGTTCGGGCTTCCTTCAACTAATCTTGAATCCATCATCAACCTCGT" + \
           "GTTAATAGAACGAATTATTTCGTACTTACTTCACCCTAGCCCTTATGGTTTACCCGGCAC" + \
           "CTGACTAAAGCTAACGCCCTACTCGCCTAGCCTGCCCATTAACCCCATTCGATGCAGATG" + \
           "CAACTATACTGTGCCTAGCGAAACTCGCCCGCTGGCATGAAAAGAACATAGTCCTTACCT" + \
           "TAGTGAGCGCACGACACGATCACACATCGAGGGTGGTCGGTTTGTCTAGGAGCGCGTGAC" + \
           "AATAAAATTTTCTCATAGTTCTATGTTTTGCGGCACTTAGCTTTCGCCCCTCGGTGCGCG" + \
           "AGAATTCTAGACCATGCGTAATCAAAAACTTCTGGGAAGAAGCACCTAAATAATCCAAAA" + \
           "ACTAACACCTGGTACAAACTTAGCAATACACAGGCTAGACGATTCGTAGAATGCCTATCG" + \
           "GTCACGGTAGAGCAATCATGTTATTTTAGCATCTCTATAAGTCTTTTTCGACGGCTACAT" + \
           "CGTTATATATGGGTATTGTCCCATCATTACGAAAATTGCGGCGGCCTGATATATTCTATT" + \
           "GGGCATATTGAGACAAAGCCATCAGAACTACGGCTTCGCATGTGTGGTCTACTATGTTGT" + \
           "AGGACCTGGGATAAACATAATCCTTGCTTCGTTTTTAAGTAGCAGCCGACTCAAACCCTG" + \
           "CCCTATCAGCAACAGTCCTCTGTTCCAGTTAAAGAAAGGTACAACAAGCTGATCAGTTAG" + \
           "GACGCCGGAAAACAAACTAAACGACCCGCGGTAATACCGGCGAAATTGGGGGAGGCGTCA" + \
           "ATGTTCTAAAGGGACTGAGATATAGAAACGACTAACCAGTAGGTTCACACGACTCACGTG" + \
           "TTATGCTTAGTTCTAGCGACT"
time1 = time()
print(" ".join([str(i) for i in countingNucleotides(sequence).values()]))
time2 = time()
###### The biopythonic way
bioSequence = Seq(sequence)
nucleotideList = [bioSequence.count("A"),
                  bioSequence.count("C"),
                  bioSequence.count("G"),
                  bioSequence.count("T")]
print(" ".join([str(x) for x in nucleotideList]))
time3 = time()
print("The diference between the two times:\n" + \
      str(time2 - time1) + " (The normal way)\n" + \
      str(time3 - time2) + " (The biopythonic way)")
```

En el caso de R, aunque __Bioconductor__ se establece como un buen repositorio de paquetes de software para bioinformática, no deja de ser un repositorio y no posee las particularidades que tiene __Biopython__ como paquete en sí. No obstente, la forma más optima es convertir la secuencia en un vector de caracteres (lo que hace la función *strsplit*) para posteriormente tabularla en un formato Caracter:Repeticiones del carácter. Aunque R también permite recorrer la cadena mediante bucle *for*, este se prefiere eliminar por la mayoría de los programadores en R.

```{r}
seqRossalind = paste("CTACATGCCGACATCCATGCCGTAGTGACTATTTTATGATAGGTGTTCGGA" ,
                     "CATCCACCACAATCTGACCAGCGAGTTCGGGCTTCCTTCAACTAATCTTGA" ,
                     "ATCCATCATCAACCTCGTGTTAATAGAACGAATTATTTCGTACTTACTTCA" ,
                     "CCCTAGCCCTTATGGTTTACCCGGCACCTGACTAAAGCTAACGCCCTACTC" ,
                     "GCCTAGCCTGCCCATTAACCCCATTCGATGCAGATGCAACTATACTGTGCC" ,
                     "TAGCGAAACTCGCCCGCTGGCATGAAAAGAACATAGTCCTTACCTTAGTGA" ,
                     "GCGCACGACACGATCACACATCGAGGGTGGTCGGTTTGTCTAGGAGCGCGT" ,
                     "GACAATAAAATTTTCTCATAGTTCTATGTTTTGCGGCACTTAGCTTTCGCC" ,
                     "CCTCGGTGCGCGAGAATTCTAGACCATGCGTAATCAAAAACTTCTGGGAAG" ,
                     "AAGCACCTAAATAATCCAAAAACTAACACCTGGTACAAACTTAGCAATACA" ,
                     "CAGGCTAGACGATTCGTAGAATGCCTATCGGTCACGGTAGAGCAATCATGT" ,
                     "TATTTTAGCATCTCTATAAGTCTTTTTCGACGGCTACATCGTTATATATGG" ,
                     "GTATTGTCCCATCATTACGAAAATTGCGGCGGCCTGATATATTCTATTGGG" ,
                     "CATATTGAGACAAAGCCATCAGAACTACGGCTTCGCATGTGTGGTCTACTA" ,
                     "TGTTGTAGGACCTGGGATAAACATAATCCTTGCTTCGTTTTTAAGTAGCAG" ,
                     "CCGACTCAAACCCTGCCCTATCAGCAACAGTCCTCTGTTCCAGTTAAAGAA" ,
                     "AGGTACAACAAGCTGATCAGTTAGGACGCCGGAAAACAAACTAAACGACCC" ,
                     "GCGGTAATACCGGCGAAATTGGGGGAGGCGTCAATGTTCTAAAGGGACTGA" ,
                     "GATATAGAAACGACTAACCAGTAGGTTCACACGACTCACGTGTTATGCTTA" ,
                     "GTTCTAGCGACT", sep  = "")
table(strsplit(seqRossalind, "")[[1]])
```

